臺灣臺北地方法院交通事件裁定　　　　　　　　　九十一年度交聲字第五五二號
　　受處分人
　　即異議人　甲○○　男　十九.
右列受處分人即異議人因違反道路交通管理處罰條例案件，對於臺北市交通事件裁決
所中華民國九十一年四月十二日所為之處分（原處分案號：北市裁三字第駕裁二二—
ＡＢＵ七五七六五一號、北市裁三字第駕裁二二—ＡＢＵ七五七六五二號），聲明異
議，本院裁定如左：
    主  文
原處分均撤銷。
甲○○汽車駕駛人轉彎時不依標誌、標線、號誌指示，處罰鍰新臺幣壹仟肆佰元，並
記違規點數壹點。又汽車駕駛人駕駛汽車有違反道路交通管理處罰條例之行為，經交
通勤務警察制止時，拒絕停車接受稽查而逃逸，處罰鍰新臺幣伍仟元，並記違規點數
壹點。
    理  由
一、按汽車（含機器腳踏車）駕駛人轉彎時不依標誌、標線、號誌指示者，處二百元
    以上六百元以下罰鍰（折合新臺幣六百元以上一千八百元以下罰鍰），並記違規
    點數一點；又汽車（含機器腳踏車）駕駛人駕駛汽車（含機器腳踏車）有違反道
    路交通管理處罰條例之行為，經交通勤務警察或依法令執行交通稽查任務之人員
    制止時，不聽制止或拒絕停車接受稽查而逃逸者，除按各該條規定處罰外，處新
    臺幣三千元以上六千元以下罰鍰，並記違規點數一點，道路交通管理處罰條例第
    四十八條第二款、第六十條第一項、第六十三條第一項第一款定有明文。又機慢
    車兩段左轉標誌，用以告示左轉機器腳踏車或慢車駕駛人應遵照號誌指示，在號
    誌顯示允許直行時先行駛至右前方路口之左轉待轉區等待左轉，俟該方向號誌顯
    示允許直行後，再行續駛，以兩段方式完成左轉，本標誌設於實施機慢車兩段左
    轉路口附近顯明之處，並配合機慢車左轉待轉區○○○○○道路交通標誌標線號
    誌設置規則第六十五條亦定有明文。是機器腳踏車駕駛人行近設有「機慢車兩段
    左轉」標誌之路口時，應循前開兩段式左轉之規定完成左轉，不得逕行轉往左方
    路口，否則即屬前開條例第四十八條第二款所規定之違規行為。
二、本件受處分人甲○○於民國九十年十二月九日中午十二時許，駕駛所有車牌號碼
    ＢＧＢ—三三五號重型機車，沿臺北市○○路北向南行駛，行經臺北市○○路、
    南京西路口時，因該處設有「機慢車兩段左轉」之標誌，本應依前開方式兩段式
    左轉，詎竟不依前開標誌指示，直接轉往左方即南京西路西向東方向車道，而為
    刻正在臺北市○○路、南京東路口之臺北市政府警察局大同分局交通隊員警洪協
    平發現，正欲攔停稽查之際，受處分人甲○○竟拒不停車加速逃逸，經洪協平記
    下受處分人所駕機車車號及車輛特徵後，查知為受處分人所有車輛，並以受處分
    人有轉彎時不依標誌、標線、號誌指示，且有違反道路交通管理處罰條例之行為
    ，經交通勤務警察制止時，拒絕停車接受稽查而逃逸之違規行為逕行舉發，受處
    分人逾應到案日期（九十一年一月十日，逕行舉發者應到案日期應距舉發日三十
    日）遲至九十一年二月七日始到案，並撰寫交通違規事件陳述書提出申訴，經原
    處分機關轉請舉發單位調查結果，仍以違規事實明確，裁處受處分人新臺幣六百
    元（轉彎時不依標誌、標線、號誌指示之違規行為）、三千元（有違反道路交通
    管理處罰條例之行為，經交通勤務警察制止時，拒絕停車接受稽查而逃逸之違規
    行為）罰鍰，並各記違規點數一點，受處分人於收受裁決書後，當日具狀聲明異
    議。
三、經查：訊據受處分人固不諱言車牌號碼ＢＧＢ—三三五號重型機車為其所有，且
    均由伊駕駛、未曾借予他人使用之事實，惟矢口否認有何違規事實，陳稱：當天
    在陽明山上有辦活動，一整天都在山上，到了晚上七、八點才騎車下山，舉發單
    位員警洪協平應該有看錯云云。經查：(一)臺北市○○路北向南方向與南京西路交
    岔口，設有機慢車兩段式左轉之標誌，有卷附現場照片二幀在卷可稽，此部分事
    實可堪認定；(二)本件違規事實發生時，舉發單位員警洪協平著交通警察制服，在
    臺北市○○路北向南與南京西路東向西車道交岔口執行交通稽查勤務，見一機車
    駕駛人未遵行「機慢車兩段式左轉」號誌而直接左轉，於左轉完成行近洪警員所
    佔位置時，即跨到車道上吹警笛招手示意攔停，惟該機車駕駛人見交警攔停，竟
    加速逃逸，洪警員隨即回頭記下車牌號碼為ＢＧＢ—三三五號等情，業經證人洪
    協平迭次到庭證述明確，衡諸當時為中午時分，天色明亮，證人所站位置復恰為
    該違規行為人左轉時必經之處，距離甚近，當無錯認之理；且本院訊之證人：「
    你如何確定你看的車牌沒有錯？」時，證人復證稱：「我將記下來的車牌回去查
    證，核對當時看到的廠牌、顏色無誤後才開的罰單，這台車（指違規車輛）比一
    般一二五ＣＣ的車來得大，後座比較翹也比較寬，後座載人的地方有一個弧形的
    把手，在當時是相當新款的車，我在開了這張罰單後沒有再看過這台車」「該車
    是銀色山葉重型一二五ＣＣ車」等語，核與受處分人所提出之ＢＧＢ—三三五號
    機車照片四幀相符，況受處分人亦不否認該車係九十年八、九月間所購新車，堪
    認證人於舉發當時所見機車車牌號碼無誤；又受處分人對於究竟何時自陽明山下
    山一節，先後陳述內容不一，先陳述為晚間八、九點下山，再陳述為下午四、五
    點下山，所辯是否可信，已非無疑，矧本院多次命受處分人攜同可證明所辯屬實
    之證人到庭，受處分人均不配合攜來或陳報證人姓名地址，甚且於九十一年十一
    月二十日調查期日時未依囑到庭，其空言否認辯解，自無可信。
四、綜上所述，原處分機關因而認受處分人有道路交通管理處罰條例第四十八條第二
    款、第六十條第一項、第六十三條第一項第一款之違規行為，裁處受處分人新臺
    幣六百元（轉彎時不依標誌、標線、號誌指示之違規行為）、三千元（有違反道
    路交通管理處罰條例之行為，經交通勤務警察制止時，拒絕停車接受稽查而逃逸
    之違規行為）罰鍰，並各記違規點數一點，固非無見，然受處分人係逾越應到案
    期限十五日以上三十日以內，始到案聽候裁決，已如前述，依違反道路交通管理
    事件統一裁罰基準表規定，對於轉彎時不依標誌、標線、號誌指示之違規行為，
    應裁處新臺幣一千四百元之罰鍰，並記違規點數一點；對於有違反道路交通管理
    處罰條例之行為，經交通勤務警察制止時，拒絕停車接受稽查而逃逸之違規行為
    ，應裁處新臺幣五千元之罰鍰，並記違規點數一點，原處分機關疏未注意及此，
    自有未當。聲明異議理由雖無可採，然原處分既有如上不當之處，自應由本院將
    原處分撤銷，另裁定如主文所示，用資適法。
五、據上論斷，應依道路交通案件處理辦法第二十條前段，裁定如主文。
中      華      民      國      九十一    年    十二    月      十六    日
                                      臺灣臺北地方法院交通法庭
                                          法  官  張永宏
右正本證明與原本無異
如不服本裁定應於送達後五日內向本院提出抗告狀
                                          書記官  高永珍
中      華      民      國      九十一    年    十二    月      十六    日
